Minutes et répertoires du notaire Ambroise LEROY, 5 août 1862 - 4 novembre 1891 (étude III)
Archives nationales
Minutes et répertoires du notaire Ambroise LEROY (étude III)
5 août 1862 - 4 novembre 1891
MC/ET/III/1611 - MC/ET/III/1719, MC/RE/III/23 - MC/RE/III/27
Etude III; Leroy, Ambroise
11,71 mètres linéaires ou 109 cartons (cauchard, 10 cm, 12,5 cm ou 15 cm)
Archives nationales de France
Minutes et répertoires: la loi 2008-696 du 15 juillet 2008 relative aux archives a fixé à 75 ans à compter de la date de l'acte, ou à 25 ans à compter de la date du décès de l'intéressé si ce délai est plus bref, le délai de communication des minutes et répertoires des notaires; ce délai est porté à 100 ans à compter de la date de l'acte si le document se rapporte à un mineur (code du Patrimoine, articles L213-2, 4e d et 5e).
Autres documents de l'étude (dossiers de clients, comptabilité...): s'agissant d'archives privées, ces documents sont communicables selon les modalités fixées par le déposant ou le donateur.
Certains documents ne sont pas accessibles en raison de leur mauvais état de conservation.
Versement de 1976
Accès aux instruments de recherche de tous les notaires de l’étude III
Archives de l'étude III
- Minutes d'Ambroise LEROY, 5 août 1862 - 4 novembre 1891; MC/ET/III/1611 - MC/ET/III/1719
  - Minutes. 1862, 5 août - décembre, 5 août - décembre 1862; MC/ET/III/1611
    Informations concernant le classement:
    Le niveau inférieur de description, quand il existe, correspond aux minutes d'actes. Toutes les minutes ne sont pas forcément décrites une à une. Les descriptions de ces minutes sont plus ou moins détaillées.
    - Quittance par André Prus Olzowski, propriétaire, demeurant en Prusse (actuelle Pologne) représenté par Jean-Baptiste Lougeau-Laubanie, avoué, demeurant 55, rue Sainte-Anne, à Louis Jean Delton, propriétaire, ancien directeur du Cercle de l'Opéra, demeurant 83, avenue de l'Impératrice, pour solde d'une condamnation prononcée par la troisième chambre du tribunal civil de 1ere instance de Paris le 13 avril 1860, pour une somme restante de 4 500 francs., 5 septembre 1862; MC/ET/III/1611
      Origine de l'information:
      De l'image fixe à l'image animée (1820-1910), documents du Minutier central des notaires de Paris relatifs à l'histoire des photographes et de la photographie, par Marc Durand, Paris, Archives nationales, 2015, notice n° 1442 (version dématérialisée de l'instrument de recherche, les notices biographiques et compléments de descriptions d'actes ne se trouvent que sur la version papier de l'ouvrage, voir contexte dans le Plan d’orientation général - Notaires de Paris, guides thématiques du Minutier).
      Date de révision: 2011
      Date de création de la notice: 2010
      Sainte-Anne (rue); Neuilly-sur-Seine (Hauts-de-Seine); Olzowski, André Prus; Lougeau-Laubanie, Jean-Baptiste; Delton, Louis Jean
  - Minutes. 1863, janvier - 1863, mars, janvier 1863 - mars 1863; MC/ET/III/1612
  - Minutes. 1863, avril - 1863, juillet, avril 1863 - juillet 1863; MC/ET/III/1613
  - Minutes. 1863, août - 1863, décembre, août 1863 - décembre 1863; MC/ET/III/1614
    Attention: certains actes ont été constatés manquants
    - Procuration par Agathe Rosalie Mauprivez veuve de Jean-Baptiste Lanche, propriétaire, rue de Ponthieu, n° 63, à César Bernard Félicité Alfred comte de Coëtlogon, rentier, même adresse., 6 mars 1863; MC/ET/III/1614
      Mention dans le répertoire du notaire coté:
      MC/RE/III/23
      Actes signalés par Thierry Boudignon, 2003-2012 (base de données migrée: voir contexte dans le Plan d’orientation général - Notaires de Paris, guides thématiques du Minutier).
      Date de création de la notice: 2012
      procuration; Ponthieu (rue de); Lanche, Jean-Baptiste; Mauprivez, Agathe Rosalie; Coëtlogon, César Bernard Félicité Alfred de
    - Inventaire après décès d'Agathe-Rosalie Mauprivez, veuve de Jean-Baptiste Lanche, décédée le 20 septembre 1863, rue de Ponthieu, n° 63., 28 septembre 1863
      Attention: l'original de l'acte est manquant.
      Date de révision: 2010
      Date de création de la notice: 2007
      inventaire après décès; Ponthieu (rue de); Lanche, Jean-Baptiste; Mauprivez, Agathe Rosalie (....-1863)
  - Minutes. 1864, janvier - 1864, avril, janvier 1864 - avril 1864; MC/ET/III/1615
  - Minutes. 1864, mai - 1864, août, mai 1864 - août 1864; MC/ET/III/1616
    - Donation réciproque entre Jean-Baptiste Lagriffe, rentier, et Armance Armantine Balossier, son épouse, demeurant 13, rue de Grenelle-Saint-Honoré., 24 août 1864; MC/ET/III/1616
      De l'image fixe à l'image animée (1820-1910), documents du Minutier central des notaires de Paris relatifs à l'histoire des photographes et de la photographie, par Marc Durand, Paris, Archives nationales, 2015, notice n° 2694 (version dématérialisée de l'instrument de recherche, les notices biographiques et compléments de descriptions d'actes ne se trouvent que sur la version papier de l'ouvrage, voir contexte dans le Plan d’orientation général - Notaires de Paris, guides thématiques du Minutier).
      Grenelle-Saint-Honoré (rue de); Lagriffe, Jean-Baptiste; Balossier, Armance Armantine
  - Minutes. 1864, septembre - 1864, décembre, septembre 1864 - décembre 1864; MC/ET/III/1617
  - Minutes. 1865, janvier - 1865, mars, janvier 1865 - mars 1865; MC/ET/III/1618
    - Inventaire après décès de Jean-Baptiste Lagriffe, dressé les 3 février et 3 mars 1865, dans une maison située 13, rue de Grenelle-Saint-Honoré, lui-même décédé 20, rue de la Muette, dans la maison de santé du docteur Archambault, le 14 janvier 1865, à la requête de sa veuve Armance Armantine Balossier, demeurant même adresse, tutrice de leur fille, Eugénie Arsène Lagriffe, en présence de Jacques Clément Lagriffe, subrogé tuteur, artiste photographe, demeurant 203, rue Saint-Honoré. (9 f.)., 3 février 1865; MC/ET/III/1618
      De l'image fixe à l'image animée (1820-1910), documents du Minutier central des notaires de Paris relatifs à l'histoire des photographes et de la photographie, par Marc Durand, Paris, Archives nationales, 2015, notice n° 2695 (version dématérialisée de l'instrument de recherche, les notices biographiques et compléments de descriptions d'actes ne se trouvent que sur la version papier de l'ouvrage, voir contexte dans le Plan d’orientation général - Notaires de Paris, guides thématiques du Minutier).
      Grenelle-Saint-Honoré (rue de); Muette (rue de la); Saint-Honoré (rue); Lagriffe, Jean-Baptiste; Balossier, Armance Armantine; Archambault, ?; Lagriffe, Eugénie Arsène; Lagriffe, Jacques Clément
  - Minutes. 1865, avril - 1865, juin, avril 1865 - juin 1865; MC/ET/III/1619
  - Minutes. 1865, juillet - 1865, octobre, juillet 1865 - octobre 1865; MC/ET/III/1620
  - Minutes. 1865, novembre - 1865, décembre, novembre 1865 - décembre 1865; MC/ET/III/1621
    - Testament de Octavie Lanche, veuve de Léon de Lauverjat, épouse de César-Bernard-Félicité-Alfred de Coëtlogon, 13 novembre 1865 - 7 novembre 1866
      Informations complémentaires:
      A la suite: 1866, 7 novembre. Décharge par l'administration de l'Assistance publique.
      MC/RE/III/24
      Actes signalés par le personnel du Minutier central des notaires de Paris, 2003-2012 (base de données migrée: voir contexte dans le Plan d’orientation général - Notaires de Paris, guides thématiques du Minutier).
      Date de création de la notice: 2009
      Contrat de mariage Coëtlogon - Lauverjat, 18 mai 1859 (ET/III/1600) .- Inventaire après décès d'Agathe Rosalie Mauprivez, veuve Lanche, 28 septembre 1863 (ET/III/1614); Testament de madame de Coëtlogon, 13 novembre 1865 (ET/III/1621).
      testament; Lanche, Octavie (....-1865)
    - Inventaire après décès de Octavie Lanche veuve en premières noces de Léon de Lauverjat et épouse en secondes noces de César Bernard Félicité Alfred comte de Coëtlogon, rue de Ponthieu, n° 63, décédée le 14 novembre 1865., 21 décembre 1865; MC/ET/III/1621; L'acte contient plus de 200 pages.
      Date de création de la notice: 2003
      inventaire après décès; Ponthieu (rue de); Coëtlogon, César Bernard Félicité Alfred de (1810-1865); Lanche, Octavie (....-1865); Lauverjat, Léon de
  - Minutes. 1866, janvier - 1866, mars, janvier 1866 - mars 1866; MC/ET/III/1622
  - Minutes. 1866, avril - 1866, juillet, avril 1866 - juillet 1866; MC/ET/III/1623
  - Minutes. 1866, août - 1866, décembre, août 1866 - décembre 1866; MC/ET/III/1624
  - Minutes. 1867, janvier - 1867, mars, janvier 1867 - mars 1867; MC/ET/III/1625
  - Minutes. 1867, avril - 1867, août, avril 1867 - août 1867; MC/ET/III/1626
  - Minutes. 1867, septembre - 1867, décembre, septembre 1867 - décembre 1867; MC/ET/III/1627
  - Minutes. 1868, janvier - 1868, février, janvier 1868 - février 1868; MC/ET/III/1628
  - Minutes. 1868, mars - 1868, avril, mars 1868 - avril 1868; MC/ET/III/1629
    - Contrat de mariage Collardeau - Duheaume, 7 mars 1868
      contrat de mariage; Collardeau (M.); Duheaume (Mlle)
    - Procuration de Louis de Romanet, 16 mars 1868
      procuration; Romanet, Louis de
    - Liquidation de la succession Coëtlogon, à la requête de César Bernard-Félicité-Alfred de Coëtlogon., 16 mars 1868; MC/ET/III/1629
      A la suite: acte du 23 mars 1868 et autres actes.
      liquidation; partage; Coëtlogon, César Bernard Félicité Alfred (18..-....)
  - Minutes. 1868, mai - 1868, août, mai 1868 - août 1868; MC/ET/III/1630
  - Minutes. 1868, septembre - 1868, décembre, septembre 1868 - décembre 1868; MC/ET/III/1631
  - Minutes. 1869, janvier - 1869, mars, janvier 1869 - mars 1869; MC/ET/III/1632
  - Minutes. 1869, avril - 1869, juin, avril 1869 - juin 1869; MC/ET/III/1633
  - Minutes. 1869, juillet - 1869, août, juillet 1869 - août 1869; MC/ET/III/1634
  - Minutes. 1869, septembre - 1869, décembre, septembre 1869 - décembre 1869; MC/ET/III/1635
  - Minutes. 1870, janvier - 1870, mars, janvier 1870 - mars 1870; MC/ET/III/1636
  - Minutes. 1870, avril - 1870, décembre, avril 1870 - décembre 1870; MC/ET/III/1637
  - Minutes. 1871, janvier - 1871, juillet, janvier 1871 - juillet 1871; MC/ET/III/1638
  - Minutes. 1871, août - 1871, décembre, août 1871 - décembre 1871; MC/ET/III/1639
  - Minutes. 1872, janvier - 1872, avril, janvier 1872 - avril 1872; MC/ET/III/1640
  - Minutes. 1872, mai - 1872, août, mai 1872 - août 1872; MC/ET/III/1641
  - Minutes. 1872, septembre - 1872, décembre, septembre 1872 - décembre 1872; MC/ET/III/1642
  - Minutes. 1873, janvier - 1873, avril, janvier 1873 - avril 1873; MC/ET/III/1643
  - Minutes. 1873, mai - 1873, juillet, mai 1873 - juillet 1873; MC/ET/III/1644
  - Minutes. 1873, août - 1873, décembre, août 1873 - décembre 1873; MC/ET/III/1645
  - Minutes. 1874, janvier - 1874, mai, janvier 1874 - mai 1874; MC/ET/III/1646
  - Minutes. 1874, juin - 1874, juillet, juin 1874 - juillet 1874; MC/ET/III/1647
  - Minutes. 1874, août - 1874, décembre, août 1874 - décembre 1874; MC/ET/III/1648
  - Minutes. 1875, janvier - 1875, avril, janvier 1875 - avril 1875; MC/ET/III/1649
    - Dépôt judiciaire du testament olographe d'Émilie Élisabeth Lebiot, veuve Sarcus, fait à Thorigny-sur-Marne (Seine-et-Marne), le 14 septembre 1874, à la suite de son décès survenu en son domicile 203, rue Saint-Honoré, le 27 mars 1875, instituant comme légataire universelle sa nièce, Louise Eugénie Marcassin, épouse de Jacques Clément Lagriffe., 30 mars 1875; MC/ET/III/1649
      De l'image fixe à l'image animée (1820-1910), documents du Minutier central des notaires de Paris relatifs à l'histoire des photographes et de la photographie, par Marc Durand, Paris, Archives nationales, 2015, notice n° 2696 (version dématérialisée de l'instrument de recherche, les notices biographiques et compléments de descriptions d'actes ne se trouvent que sur la version papier de l'ouvrage, voir contexte dans le Plan d’orientation général - Notaires de Paris, guides thématiques du Minutier).
      Saint-Honoré (rue); Thorigny-sur-Marne (Seine-et-Marne); Sarcus, veuve: voir à Lebiot, Émilie Élisabeth; Lebiot, Émilie Élisabeth; Lagriffe, Jacques Clément; Marcassin, Louise Eugénie
  - Minutes. 1875, mai - 1875, juillet, mai 1875 - juillet 1875; MC/ET/III/1650
  - Minutes. 1875, août - 1875, octobre, août 1875 - octobre 1875; MC/ET/III/1651
  - Minutes. 1875, novembre - 1875, décembre, novembre 1875 - décembre 1875; MC/ET/III/1652
  - Minutes. 1876, janvier - 1876, mars, janvier 1876 - mars 1876; MC/ET/III/1653
  - Minutes. 1876, avril - 1876, juin, avril 1876 - juin 1876; MC/ET/III/1654
  - Minutes. 1876, juillet - 1876, septembre, juillet 1876 - septembre 1876; MC/ET/III/1655
  - Minutes. 1876, octobre - 1876, décembre, octobre 1876 - décembre 1876; MC/ET/III/1656
  - Minutes. 1877, janvier - 1877, mars, janvier 1877 - mars 1877; MC/ET/III/1657
  - Minutes. 1877, avril - 1877, juin, avril 1877 - juin 1877; MC/ET/III/1658
  - Minutes. 1877, juillet - 1877, septembre, juillet 1877 - septembre 1877; MC/ET/III/1659
  - Minutes. 1877, octobre - 1877, décembre, octobre 1877 - décembre 1877; MC/ET/III/1660
  - Minutes. 1878, janvier - 1878, février, janvier 1878 - février 1878; MC/ET/III/1661
  - Minutes. 1878, mars - 1878, avril, mars 1878 - avril 1878; MC/ET/III/1662
  - Minutes. 1878, mai - 1878, juillet, mai 1878 - juillet 1878; MC/ET/III/1663
  - Minutes. 1878, août - 1878, décembre, août 1878 - décembre 1878; MC/ET/III/1664
  - Minutes. 1879, janvier - 1879, février, janvier 1879 - février 1879; MC/ET/III/1665
  - Minutes. 1879, mars - 1879, avril, mars 1879 - avril 1879; MC/ET/III/1666
  - Minutes. 1879, mai - 1879, juin, mai 1879 - juin 1879; MC/ET/III/1667
  - Minutes. 1879, juillet - 1879, septembre, juillet 1879 - septembre 1879; MC/ET/III/1668
  - Minutes. 1879, octobre - 1879, décembre, octobre 1879 - décembre 1879; MC/ET/III/1669
    - Renonciation par Paul Vian, notaire, demeurant 3, rue de Turbigo, au legs d'un diamant fait par Jean Baptiste Best., 5 décembre 1879; MC/ET/III/1669
      De l'image fixe à l'image animée (1820-1910), documents du Minutier central des notaires de Paris relatifs à l'histoire des photographes et de la photographie, par Marc Durand, Paris, Archives nationales, 2015, notice n° 460 (version dématérialisée de l'instrument de recherche, les notices biographiques et compléments de descriptions d'actes ne se trouvent que sur la version papier de l'ouvrage, voir contexte dans le Plan d’orientation général - Notaires de Paris, guides thématiques du Minutier).
      Turbigo (rue de); Best, Jean Baptiste; Vian, Paul
  - Minutes. 1880, janvier - 1880, mars, janvier 1880 - mars 1880; MC/ET/III/1670
  - Minutes. 1880, avril - 1880, mai, avril 1880 - mai 1880; MC/ET/III/1671
  - Minutes. 1880, juin - 1880, juillet, juin 1880 - juillet 1880; MC/ET/III/1672
  - Minutes. 1880, août - 1880, octobre, août 1880 - octobre 1880; MC/ET/III/1673
  - Minutes. 1880, novembre - 1880, décembre, novembre 1880 - décembre 1880; MC/ET/III/1674
  - Minutes. 1881, janvier - 1881, février, janvier 1881 - février 1881; MC/ET/III/1675
    - Dépôt judiciaire du testament olographe de Marie Amélie Louise Séjalon, fait à Paris, le 12 novembre 1880, à la suite de son décès survenu en son domicile 15, rue Bonaparte, le 13 novembre 1880., 4 février 1881; MC/ET/III/1675
      De l'image fixe à l'image animée (1820-1910), documents du Minutier central des notaires de Paris relatifs à l'histoire des photographes et de la photographie, par Marc Durand, Paris, Archives nationales, 2015, notice n° 2133 (version dématérialisée de l'instrument de recherche, les notices biographiques et compléments de descriptions d'actes ne se trouvent que sur la version papier de l'ouvrage, voir contexte dans le Plan d’orientation général - Notaires de Paris, guides thématiques du Minutier).
      Bonaparte (rue); Séjalon, Marie Amélie Louise
  - Minutes. 1881, mars - 1881, avril, mars 1881 - avril 1881; MC/ET/III/1676
  - Minutes. 1881, mai - 1881, juillet, mai 1881 - juillet 1881; MC/ET/III/1677
    - Bail pour neuf ans et trois mois, par Hector Louis Léonce Chaussier, propriétaire, demeurant 21, rue du Cherche-Midi, à Albert Fernique, ingénieur des arts et manufactures, demeurant 31, rue de Fleurus, de deux appartements, en rez-de-chaussée et en étage, et divers lieux dépendant d'un immeuble situé 31, rue de Fleurus. Loyer annuel de 6 500 francs, payable par trimestre., 29 juin 1881; MC/ET/III/1677
      De l'image fixe à l'image animée (1820-1910), documents du Minutier central des notaires de Paris relatifs à l'histoire des photographes et de la photographie, par Marc Durand, Paris, Archives nationales, 2015, notice n° 1879 (version dématérialisée de l'instrument de recherche, les notices biographiques et compléments de descriptions d'actes ne se trouvent que sur la version papier de l'ouvrage, voir contexte dans le Plan d’orientation général - Notaires de Paris, guides thématiques du Minutier).
      Fleurus (rue de); Cherche-Midi (rue du); Chaussier, Hector Louis Léonce; Fernique, Albert
  - Minutes. 1881, août - 1881, octobre, août 1881 - octobre 1881; MC/ET/III/1678
  - Minutes. 1881, novembre - 1881, décembre, novembre 1881 - décembre 1881; MC/ET/III/1679
  - Minutes. 1882, janvier - 1882, mars, janvier 1882 - mars 1882; MC/ET/III/1680
  - Minutes. 1882, avril - 1882, juin, avril 1882 - juin 1882; MC/ET/III/1681
  - Minutes. 1882, juillet - 1882, septembre, juillet 1882 - septembre 1882; MC/ET/III/1682
  - Minutes. 1882, octobre - 1882, décembre, octobre 1882 - décembre 1882; MC/ET/III/1683
  - Minutes. 1883, janvier - 1883, mars, janvier 1883 - mars 1883; MC/ET/III/1684
  - Minutes. 1883, avril - 1883, juin, avril 1883 - juin 1883; MC/ET/III/1685
  - Minutes. 1883, juillet - 1883, septembre, juillet 1883 - septembre 1883; MC/ET/III/1686
  - Minutes. 1883, octobre - 1883, décembre, octobre 1883 - décembre 1883; MC/ET/III/1687
  - Minutes. 1884, janvier - 1884, mars, janvier 1884 - mars 1884; MC/ET/III/1688
  - Minutes. 1884, avril - 1884, juillet, avril 1884 - juillet 1884; MC/ET/III/1689
  - Minutes. 1884, août - 1884, décembre, août 1884 - décembre 1884; MC/ET/III/1690
  - Minutes. 1885, janvier - 1885, mars, janvier 1885 - mars 1885; MC/ET/III/1691
  - Minutes. 1885, avril - 1885, juin, avril 1885 - juin 1885; MC/ET/III/1692
  - Minutes. 1885, juillet - 1885, août, juillet 1885 - août 1885; MC/ET/III/1693
  - Minutes. 1885, septembre - 1885, décembre, septembre 1885 - décembre 1885; MC/ET/III/1694
  - Minutes. 1886, janvier - 1886, février, janvier 1886 - février 1886; MC/ET/III/1695
  - Minutes. 1886, mars - 1886, juin, mars 1886 - juin 1886; MC/ET/III/1696
  - Minutes. 1886, juillet - 1886, septembre, juillet 1886 - septembre 1886; MC/ET/III/1697
  - Minutes. 1886, octobre - 1886, décembre, octobre 1886 - décembre 1886; MC/ET/III/1698
  - Minutes. 1887, janvier - 1887, mars, janvier 1887 - mars 1887; MC/ET/III/1699
  - Minutes. 1887, avril - 1887, juin, avril 1887 - juin 1887; MC/ET/III/1700
  - Minutes. 1887, juillet - 1887, septembre, juillet 1887 - septembre 1887; MC/ET/III/1701
  - Minutes. 1887, octobre - 1887, décembre, octobre 1887 - décembre 1887; MC/ET/III/1702
  - Minutes. 1888, janvier - 1888, mars, janvier 1888 - mars 1888; MC/ET/III/1703
    - Partage des successions Dreyfus-Dupont. A la suite, 3 décembre (et 29 novembre) 1888, ratification par Tony Dreyfus., 2 mars 1888; MC/ET/III/1703
      Acte signalé par le personnel du Minutier central des notaire de Paris.
      Date de création de la notice: 2016 (Marie-Françoise Limon-Bonnet)
  - Minutes. 1888, avril - 1888, juin, avril 1888 - juin 1888; MC/ET/III/1704
  - Minutes. 1888, juillet - 1888, septembre, juillet 1888 - septembre 1888; MC/ET/III/1705
  - Minutes. 1888, octobre - 1888, décembre, octobre 1888 - décembre 1888; MC/ET/III/1706
  - Minutes. 1889, janvier - 1889, février, janvier 1889 - février 1889; MC/ET/III/1707
  - Minutes. 1889, mars - 1889, mai, mars 1889 - mai 1889; MC/ET/III/1708
  - Minutes. 1889, juin - 1889, septembre, juin 1889 - septembre 1889; MC/ET/III/1709
  - Minutes. 1889, octobre - 1889, décembre, octobre 1889 - décembre 1889; MC/ET/III/1710
  - Minutes. 1890, janvier - 1890, février, janvier 1890 - février 1890; MC/ET/III/1711
  - Minutes. 1890, mars - 1890, mai, mars 1890 - mai 1890; MC/ET/III/1712
  - Minutes. 1890, juin - 1890, août, juin 1890 - août 1890; MC/ET/III/1713
  - Minutes. 1890, septembre - 1890, octobre, septembre 1890 - octobre 1890; MC/ET/III/1714
  - Minutes. 1890, novembre - 1890, décembre, novembre 1890 - décembre 1890; MC/ET/III/1715
  - Minutes. 1891, janvier - mars, janvier 1891 - mars 1891; MC/ET/III/1716
    Ancienne cote:
    Ancienne cotation CAC Fontainebleau: 19870282/1
  - Minutes. 1891, avril - mai, avril 1891 - mai 1891; MC/ET/III/1717
    Ancienne cotation CAC Fontainebleau: 19870282/2
  - Minutes. 1891, juin - juillet, juin 1891 - juillet 1891; MC/ET/III/1718
    Ancienne cotation CAC Fontainebleau: 19870282/3
  - Minutes. 1891, 1er août - 4 novembre, 1er août 1891 - 4 novembre 1891; MC/ET/III/1719
    Ancienne cotation CAC Fontainebleau: 19870282/4
- Répertoire(s) d'Ambroise LEROY, 28 octobre 1859 - 16 juillet 1892; MC/RE/III/23 - MC/RE/III/27
  - Répertoire. 1859, 28 octobre - 1864, 12 décembre, 28 octobre 1859 - 12 décembre 1864; MC/RE/III/23
    Répertoire des notaires Marcel Chandru (28 octobre 1859- 4 août 1862), Ambroise Leroy ( 5 août 1862-12 décembre 1864).
    Informations concernant le classement et la cotation:
    Le niveau inférieur de description, quand il existe, correspond aux mentions d'actes contenues dans le répertoire. Parmi celles-ci, certaines peuvent y être décrites, de manière plus ou moins détaillée. Pour consulter l'acte proprement dit, il convient de rechercher la cote au niveau des articles (registre ou liasse) des minutes du notaire (cote de type 'MC/ET').
  - Répertoire. 1864, 17 décembre - 1872, 9 octobre, 17 décembre 1864 - 9 octobre 1872; MC/RE/III/24
  - Répertoire. 1872, 9 octobre - 1880, 27 janvier, 9 octobre 1872 - 27 janvier 1880; MC/RE/III/25
  - Répertoire. 1880, 28 janvier - 1885, 11 mars, 28 janvier 1880 - 11 mars 1885; MC/RE/III/26
  - Répertoire. 1885, 13 mars - 1892, 16 juillet, 13 mars 1885 - 16 juillet 1892; MC/RE/III/27
    Répertoire des notaires Ambroise Leroy (13 mars 1885-4 novembre 1891), Antoine Motel (4 novembre 1891-16 juillet 1892).
    - Partage des successions confondues de Isaac Dreyfus et de Rosalie Duparc, son épouse, entre Lucie Dreyfus, épouse de Joseph Hirsch, rue de Castiglione, n° 1, et autres., 2 mars 1888
      MC/RE/III/27
      Informations concernant le classement et la cotation du document:
      Attention: la cote de répertoire (de type 'MC/RE') ne permet pas de consulter la minute de l'acte. ll convient de rechercher la cote de la minute (de type 'MC/ET') au niveau des articles (registre ou liasse) de minutes du notaire.
      L'accès aux images numérisées des pages du répertoire se fait au niveau de description supérieur (' Répertoire du notaire '), rubrique ' Consulter les archives numérisées associées'.
      partage; Castiglione (rue de); Dreyfus, Isaac; Dreyfus, Lucie; Duparc, Rosalie; Hirsch, Joseph